臺灣高雄地方法院刑事判決　　　　　　　94年度易字第1462號
公　訴　人　臺灣高雄地方法院檢察署檢察官
被　　　告　甲○○
上列被告因毒品危害防制條例案件，經檢察官聲請簡易判決處刑
（94年度毒偵緝字第168 號），本院認不宜以簡易判決處刑，改
為通常程序審理，並判決如下：
    主  文
本件免訴。
    理  由
一、公訴意旨略以：被告甲○○曾於民國（下同）８７年間因施
    用毒品案件，經觀察、勒戒後，認無繼續施用傾向，於同年
    １０月２２日釋放，並經臺灣高雄地方法院檢察署檢察官於
    ８７年１０月１２日以８７年度偵字第２２２９８號處分不
    起訴。詎其於觀察勒戒執行完畢釋放後５年內，又基於施用
    第二級毒品之犯意，於９２年５月間某日起，至９３年５月
    ７日止，連續施用第二級毒品，經本院於９３年９月２３日
    以９３年度簡字第４５６０號，判處有期徒刑４月確定。竟
    猶未能戒絕毒癮，明知甲基安非他命為毒品危害防制條例所
    明定之毒品，不得持有、施用，復基施用第二級毒品甲基安
    非他命之犯意，於９３年１０月４日晚上８時許，在台中友
    人住處，以將甲基安非他命放入玻璃球燒烤使之產生煙霧，
    再吸食其煙霧之方式，施用第二級毒品甲基安非他命1 次。
    迨於同年１０月６日上午９時５０分許，經警在國道三號北
    向７２公里處查獲因認被告涉犯毒品危害防制條例第10條第
    2 項之施用第二級毒品罪嫌。
二、按案件曾經判決確定者，應諭知免訴之判決，刑事訴訟法第
    302 條第1 款定有明文。又訴訟上所謂一事不再理之原則，
    關於實質上一罪或裁判上一罪，亦均有其適用（最高法院60
    年臺非字第77號判例足參）。次按，刑事訴訟法第302 條第
    1 款規定，案件曾經判決確定者，應為免訴之判決，係以同
    一案件，已經法院為實體上之確定判決，該被告應否受刑事
    制裁，既因前次判決而確定，不能更為其他有罪或無罪之實
    體上裁判。此項原則，關於實質上一罪或裁判上一罪，其一
    部事實已經判決確定者，對於構成一罪之其他部分，固亦均
    應適用。但此種事實係因審判不可分之關係在審理事實之法
    院，就全部犯罪事實，依刑事訴訟法第267 條規定，本應予
    以審判，故其確定判決之既判力自應及於全部之犯罪事實。
    惟若在最後審理事實法院宣示判決後始行發生之事實，既非
    該法院所得審判，即為該案判決之既判力所不能及。是既判
    力對於時間效力之範圍應以最後審理事實法院之宣示判決日
    為判斷之標準（最高法院82年刑事庭會議決議意旨參照）。
    再按刑事簡易案件，依刑事訴訟法第455 條之規定，書記官
    接受簡易判決原本後，應立即制作正本送達於當事人時，始
    對外發生效力，則地方法院依簡易程序判決後，因未上訴而
    確定，其判決確定既判力對於時間效力之範圍，應以判決正
    本送達時為準（臺灣高等法院暨所屬法院86年11月法律座談
    會之研討結果參照）。
三、查被告前於92年5 、6 月間某日起至93年5 月8 日晚上某時
    止，連續施用第二級毒品甲基安非他命，而涉犯毒品危防制
    條例第10條第2 項之施用第二級毒品甲基安非他命罪，經臺
    灣高雄地方法院檢察署檢察官以93年度毒偵字第3218號聲請
    簡易判決處刑，業經本院於93年9 月23日以93年度簡字第
    4560 號 判決判處被告連續施用第二級毒品，處有期徒刑4
    月，該判決於93年10月4 日送達檢察官，於同年10月28日對
    被告為公示送達，並於同年12月13日確定等情，有臺灣高雄
    地方法院檢察署檢察官93年度毒偵字第3218號聲請簡易判決
    處刑書及本院93年度簡字第4560號判決書、判決書送達回證
    、公示送達裁定、本院93年10月25日雄院貴刑業93簡4560字
    第47520 號函、高雄縣岡山鎮公所93年10月28日岡鎮行字第
    0930024438號函、臺灣高雄地方法院檢察署刑案資料查註紀
    錄表暨臺灣高等法院被告前案紀錄表各1 份在卷可稽。而
    本件被告被訴於93年10月4 日20時許，施用第二級毒品甲基
    安非他命1 次，涉犯毒品危害防制條例第10條第2 項之施用
    第二級毒品之犯行，則於94年8 月18日繫屬於本院，核與上
    開業經判決確定案件中被告所犯連續施用第二級毒品甲基安
    非他命部分之犯行，相隔約4 個月，時間緊接，所犯之犯罪
    構成要件相同，顯係基於概括犯意反覆為之，應具有連續犯
    之裁判上一罪關係，屬於同一案件，且被告被訴施用第二級
    毒品甲基安非他命犯行之犯罪時間，復係於上開確定判決對
    外發生效力，即送達檢察官之93年10月4 日以前（包含該日
    ），揆諸前揭說明，自為前開確定判決效力所及，公訴人就
    同一案件，向本院重行聲請簡易判決處刑，而於94年8 月18
    日繫屬於本院，此有卷附臺灣高雄地方法院94年8 月17日雄
    檢博為94毒偵緝168 字第16 053號函上之本院收案戳章可按
    ，依照上開說明，本件爰不經言詞辯論，逕為諭知免訴之判
    決。
據上論斷，應依刑事訴訟法第452 條、第302 條第1 款、第307
條，判決如主文。
中　　華　　民　　國　　94　　年　　8 　　月　　31　　日
                  刑事第七庭審判長  法　官  孫啟強
                                    法  官  蔡川富
                                    法  官  張茹棻
以上正本證明與原本無異。
如不服本判決，應於收受送達後10日內向本院提出上訴書狀。
中　　華　　民　　國　　94　　年　　8 　　月　　31　　日
                                    書記官  陳惠玲
